臺灣新北地方法院板橋簡易庭小額民事判決
111年度板小字第1166號
原      告  王瓊斐  
被      告  林鈺城  

上列當事人間請求返還定金等事件，本院於民國111年5月9日言
詞辯論終結，判決如下：
    主      文
被告應給付原告新臺幣參萬元。
訴訟費用新臺幣壹仟元由被告負擔。
本判決得假執行。
    事實及理由
一、按訴狀送達後，原告不得將原訴變更或追加他訴，但擴張或
    縮減應受判決事項之聲明者，不在此限，民事訴訟法第255
    條第1項第3款定有明文，此於小額訴訟程序亦有適用。本件
    原告起訴原聲明請求：被告應給付原告新臺幣（下同）3萬
    元，及將置放於新北市○○區○○路00號1樓二手冷凍庫材料清
    除。嗣於民國111年5月9日言詞辯論期日當庭變更聲明為：
    被告應給付原告3萬元，核屬減縮應受判決事項之聲明，揆
    諸首揭規定，應予准許。
二、原告主張：原告於110年12月間向被告訂購價金為9萬元之二
    手冷凍庫1組，並於同年月9日給付被告定金3萬元，兩造雖
    未約定安裝期限，惟原告曾向被告表示店面將在111年1月1
    日開幕，請務必在此之前完成安裝，詎被告遲未進場安裝二
    手冷凍庫，原告遂於110年12月26日以解除契約之意思表示
    傳訊通知被告，請被告於110年12月30日前將待安裝之材料
    載運離開，爰依解除契約之法律關係提起本件訴訟等語，並
    聲明：被告應給付原告30,000元。
三、被告則以：因原告一直向伊表示要退貨，伊才不敢進場安裝
    ，且伊損失也很大，願意以20,000元之金額與原告和解等語
    ，資為抗辯，並聲明：原告之訴駁回。
四、本院之判斷：
  ㈠原告主張之事實，業據提出兩造間對話紀錄截圖為證，被告
    對於前開事實亦不爭執，堪認原告主張可採。
  ㈡按給付無確定期限者，債務人於債權人得請求給付時，經其
    催告而未為給付，自受催告時起，負遲延責任。前項催告定
    有期限者，債務人自期限屆滿時起負遲延責任。契約當事人
    之一方遲延給付者，他方當事人得定相當期限催告其履行，
    如於期限內不履行時，得解除其契約。民法第229條第2項前
    段、第3項、第254條分別定有明文。次按契約解除時，當事
    人雙方回復原狀之義務，除法律另有規定或契約另有訂定外
    ，由他方所受領之給付物，應返還之，民法第259條第1款亦
    有明文。
  ㈢查，原告向被告訂購二手冷凍庫，並於110年12月9日給付定
    金3萬元予被告之事實，為兩造所不爭執，且原告於110年12
    月9日即向被告表示「下禮拜一就進場」、「拜託你」，堪
    信原告已附期限（110年12月13日）為催告，然被告僅將材
    料運入，並未完成冷凍庫安裝，原告即於110年12月21日表
    示「12月9日三萬元訂金」、「今天已經12月21日」、「這
    個禮拜天12月26晚上12：30，如果沒有完成這冷凍庫的組裝
    及正常運轉」、「請退回＄30,000訂金」，再為附履行期間
    之催告，及倘若被告未履約完畢將解除契約之意思表示，有
    兩造間之對話紀錄在卷可參（見本院卷第17至19頁），被告
    對此亦不爭執，是原告前開催告及解除契約之意思表示均已
    合法送達被告。而被告迄未履約，經原告表示如被告未於11
    0年12月26日履約完畢則解除契約，已如前述，則兩造間之
    買賣契約於110年12月26日業經原告解除，被告自應返還原
    告所支付之定金3萬元。故原告訴請被告返還已支付之定金3
    萬元，自屬有據。
五、綜上，原告本於解除契約之法律關係，請求被告返還定金3
    萬元，為有理由，應予准許。
六、本件係適用小額訴訟程序所為被告敗訴之判決，依民事訴訟
    法第436條之20，應依職權宣告假執行。
七、本件事證已臻明確，兩造其餘攻擊防禦方法及所提證據，經
    核與判決之結果不生影響，爰不逐一論述，併此敘明。
八、本件係小額訴訟事件，依民事訴訟法第436條之19第1項規定
    ，確定本件訴訟費用為1,000元，由被告負擔。
中　　華　　民　　國　　111 　年　　6 　　月　　2 　　日
                  臺灣新北地方法院板橋簡易庭
                        法  官  陳怡親
以上正本係照原本作成。
如不服本判決，應於送達後20日內，向本院提出上訴狀，並表明
上訴理由（上訴理由應表明一、原判決所違背之法令及具體內容
。二、依訴訟資料可認為原判決有違背法令之具體事實。），如
於本判決宣示後送達前提起上訴者，應於判決送達後20日內補提
上訴理由書（須附繕本），如未於上訴後20日內補提合法上訴理
由書，法院得逕以裁定駁回上訴。
中　　華　　民　　國　　111 　年　　6 　　月　　2 　　日
                        書記官  劉芷寧